【裁判字號】    98,訴,921
【裁判日期】    980626
【裁判案由】    違反毒品危害防制條例
【裁判全文】
臺灣彰化地方法院刑事判決               98年度訴字第921號
公  訴  人  臺灣彰化地方法院檢察署檢察官
被      告  甲○○
上列被告因違反毒品危害防制條例案件，經檢察官提起公訴（98
年度毒偵字第746號），本院裁定以簡式審判程序審理，判決如
下：
    主    文
甲○○施用第一級毒品，累犯，處有期徒刑柒月；扣案之海洛因
貳包 (驗餘淨重分別為零點壹陸柒伍公克、零點零伍參貳)沒收
銷燬之。又施用第二級毒品，累犯，處有期徒刑月。應執行有
期徒刑玖月，扣案之海洛因貳包 (驗餘淨重分別為零點壹陸柒伍
公克、零點零伍參貳)沒收銷燬之。
    犯  罪  事  實
一、甲○○曾於民國95年間因連續施用第一級毒品案件，經本院
    以95年度訴字第1035號判決判處有期徒刑1年4月確定；復於
    95年間因施用第一級毒品案件，經本院以95年度訴字第1606
    號判決判處有期徒刑9月，經上訴由臺灣高等法院臺中分院
    以95年度上訴字第2689號判決駁回上訴確定，上開二罪並經
    臺灣高等法院臺中分院以96年度聲字第454號裁定定應執行
    有期徒刑1年10月確定；另於96年間因施用第一級毒品案件
    ，經本院以96年度訴字第424號判決各判處有期徒刑8月、7
    月，應執行有期徒刑1年確定，上開案件經接續執行，嗣並
    經本院以96年度聲減字第1352號裁定減刑為有期徒刑8月、4
    月又15日、4月、3月又15日並各定應執行刑為有期徒刑11月
    、6月確定後，甫於96年12月31日縮短刑期執行完畢。另其
    前於87年間因施用毒品案件，經本院以87年度毒聲字第628
    號裁定送勒戒處所觀察、勒戒後，認有繼續施用毒品之傾向
    ，復經本院以87年度毒聲字第802號裁定令入戒治處所施以
    強制戒治，再經本院以88年度毒聲字第31號裁定停止戒治，
    所餘戒治期間付保護管束，而於88年1月14日停止處分出所
    ，並於88年8月17日保護管束期滿未經撤銷而視為強制戒治
    執行完畢，由臺灣彰化地方法院檢察署檢察官以88年度戒毒
    偵字第24號為不起訴處分確定；復於前揭強制戒治執行完畢
    釋放五年內之92年間，先後因施用毒品案件，經本院分別以
    92 年度訴字第380號、92年度訴字第1452號判決各判處有期
    徒刑8月、1年確定。詎仍不知警惕，基於施用第二級毒品甲
    基安非他命之犯意，於98年3月21日20時許，在彰化縣員林
    鎮○○路○段68巷70號對面空地路旁，以將甲基安非他命置
    於鋁箔紙燒烤吸食煙霧之方式，施用第二級毒品甲基安非他
    命一次。另基於施用第一級毒品海洛因之犯意，於98年3月
    22日上午8時許，在同上處所，以將海洛因摻水置入針筒注
    射身體之方式，施用第一級毒品海洛因一次。嗣於98年3月
    22日13時許，因形跡可疑而為警盤查查獲，並扣得第一級毒
    品海洛因二包（驗餘淨重分別為0.1675公克、0.0532公克）
    ，經採集其尿液送驗，結果呈可待因、嗎啡、甲基安非他命
    及安非他命陽性反應，始悉上情。
二、案經彰化縣警察局員林分局報請臺灣彰化地方法院檢察署檢
    察官偵查起訴。
    理    由
一、本件被告甲○○所犯係死刑、無期徒刑、最輕本刑為三年以
    上有期徒刑或高等法院管轄第一審案件以外之罪，並於本院
    行準備程序時就被訴事實為有罪之陳述，本院合議庭依前揭
    規定，經評議結果，裁定改由受命法官獨任行簡式審判程序
    ，先予敘明。
二、上揭犯罪事實，業據被告甲○○迭於偵查、本院行準備程序
    、審理程序時均坦承不諱，且其於98年3月22日為警查獲時
    所採取之尿液，經送鑑驗結果，確呈嗎啡、可待因、安非他
    命及甲基安非他命陽性反應，此有彰化縣警察局員林分局委
    託檢驗尿液代號與真實姓名對照認證單及詮昕科技股份有限
    公司98 年4月3日濫用藥物尿液檢驗報告各1紙附卷可稽，此
    外，又有扣案之白色藥品二包，經送行政院衛生署草屯療養
    院鑑定結果，檢出有海洛因（驗餘淨重分別為0.1675公克、
    0.0532公克），此亦有行政院衛生署草屯療養院98年4月3日
    草療鑑字第0980300275號鑑定書1紙可資佐證，足認被告之
    自白應與事實相符，洵堪採信。
三、按修正毒品危害防制條例就施用毒品者，僅於「初犯」及「
    五年後再犯」二種情形，有其追訴條件之限制，即須於初犯
    經觀察、勒戒或強制戒治釋放後，五年內均無施用毒品之行
    為，始能認其前所實施之觀察、勒戒或強制戒治已足遮斷毒
    癮，而得於五年後再犯時，再予適用初犯之規定，重行觀察
    、勒戒等程序；倘五年內已經再犯，被依法追訴處罰，縱其
    第三次（或第三次以上）施用毒品之時間在初犯釋放五年以
    後，即與「五年後再犯」之情形有別，且因已於「五年內再
    犯」，顯見其再犯率甚高，原實施觀察、勒戒或強制戒治，
    已無法收其實效，而無五年戒斷期之存在，自無再經觀察、
    勒戒及強制戒治之必要，應由檢察官逕行起訴，最高法院95
    年度台非字第59號判決、95年度台非字第65號判決及95年度
    第7次刑事庭會議決定足供參照。本件被告前於95年間因連
    續施用第一級毒品案件，經本院以95年度訴字第1035號判決
    判處有期徒刑1年4月確定；復於95年間因施用第一級毒品案
    件，經本院以95年度訴字第1606號判決判處有期徒刑9月，
    經上訴由臺灣高等法院臺中分院以95年度上訴字第2689號判
    決駁回上訴確定，上開二罪並經臺灣高等法院臺中分院以96
    年度聲字第454號裁定定應執行有期徒刑1年10月確定；另於
    96年間因施用第一級毒品案件，經本院以96年度訴字第424
    號判決各判處有期徒刑8月、7月，應執行有期徒刑1年確定
    ，上開案件經接續執行，嗣並經本院以96年度聲減字第1352
    號裁定減刑為有期徒刑8月、4月又15日、4月、3月又15日並
    各定應執行刑為有期徒刑11月、6月確定後，甫於96年12 月
    31日縮短刑期執行完畢。另其前於87年間因施用毒品案件，
    經本院以87年度毒聲字第628號裁定送勒戒處所觀察、勒戒
    後，認有繼續施用毒品之傾向，復經本院以87年度毒聲字第
    802號裁定令入戒治處所施以強制戒治，再經本院以88年度
    毒聲字第31號裁定停止戒治，所餘戒治期間付保護管束，而
    於88年1月14日停止處分出所，並於88年8月17日保護管束期
    滿未經撤銷而視為強制戒治執行完畢，由臺灣彰化地方法院
    檢察署檢察官以88年度戒毒偵字第24號為不起訴處分確定；
    復於前揭強制戒治執行完畢釋放五年內之92年間，先後因施
    用毒品案件，經本院分別以92年度訴字第380號、92年度訴
    字第1452號判決各判處有期徒刑8月、1年確定，有臺灣彰化
    地方法院檢察署刑案資料查註紀錄表及臺灣高等法院被告前
    案紀錄表各一份附卷可稽；是被告於98年間再次施用毒品之
    犯行，即與觀察、勒戒或強制戒治執行完畢釋放後五年後再
    犯施用毒品罪之情形有別，應依法論科。
四、核被告所為，係犯毒品危害防制條例第10條第1、2項之施用
    第一、二級毒品罪。被告為施用毒品而持有第一、二級毒品
    ，其持有之低度行為應為施用之高度行為所吸收，不另論罪
    。又被告所犯上開二罪，犯意各別，行為互殊，且犯罪構成
    要件亦不同，應予分論併罰。復查被告前於95年間因連續施
    用第一級毒品案件，經本院以95年度訴字第1035號判決判處
    有期徒刑1年4月確定；復於95年間因施用第一級毒品案件，
    經本院以95年度訴字第1606號判決判處有期徒刑9月，經上
    訴由臺灣高等法院臺中分院以95年度上訴字第2689號判決駁
    回上訴確定，上開二罪並經臺灣高等法院臺中分院以96年度
    聲字第454號裁定定應執行有期徒刑1年10月確定；另於96年
    間因施用第一級毒品案件，經本院以96年度訴字第424號判
    決各判處有期徒刑8月、7月，應執行有期徒刑1年確定，上
    開案件經接續執行，嗣並經本院以96年度聲減字第1352號裁
    定減刑為有期徒刑8月、4月又15日、4月、3月又15日並各定
    應執行刑為有期徒刑11月、6月確定後，甫於96年12月31日
    縮短刑期執行完畢，此有臺灣彰化地方法院檢察署刑案資料
    查註紀錄表及臺灣高等法院被告前案紀錄表各一份附卷可稽
    ，被告於受有期徒刑之執行完畢後，五年內故意再犯有期徒
    刑以上之二罪，均為累犯，應依刑法第47條第1項規定，分
    別加重其刑。爰審酌被告前曾有施用毒品罪前科，猶再施用
    本件毒品，惟其對他人權益之侵害仍屬有限，於本院行準備
    程序、審理程序時均已坦承犯行，暨其犯罪動機、施用之海
    洛因及甲基安非他命之情節等一切情狀，分別量處如主文所
    示之刑，並定其應執行之刑，以示懲儆。扣案之海洛因二包
    （驗餘淨重分別為0.1675公克、0.0532公克），為毒品危害
    防制條例第2條第2項第1款所稱之第一級毒品，應依同條例
    第18條第1項前段規定沒收銷燬之。
據上論斷，應依刑事訴訟法第273條之1第1項、第299條第1項前
段，毒品危害防制條例第10條第1項、第2項、第18條第1項，刑
法第11條、第47條第1項、第51條第5款，判決如主文。
本案經檢察官蔡明達到庭執行職務
中    華    民    國    98    年    6    月    26    日
                  刑事第四庭         法  官  吳俊螢
以上正本證明與原本無異。
如不服本判決，應於收受判決後10日內向本院提出上訴書狀，並
應敘述具體理由；其未敘述上訴理由者，應於上訴期間屆滿後20
日內向本院補提理由書（均須按他造當事人之人數附繕本「切勿
逕送上級法院」）。
中    華    民    國    98    年    6    月    26    日
                                     書記官  林怡吟
毒品危害防制條例第10條
施用第一級毒品者，處 6 月以上 5 年以下有期徒刑。
施用第二級毒品者，處 3 年以下有期徒刑。


司法院資訊處製作；財團法人民間司法改革基金會備份。
